臺灣高雄地方法院刑事判決　　　　　　　 94年度易字第841號
公　訴　人　臺灣高雄地方法院檢察署檢察官
被　　　告　甲○○　男　30歲.
上列被告因違反毒品危害防制條例案件，經檢察官提起公訴（94
年度毒偵字第3164號）及移送併案審理部分（台灣台南地方法院
檢察署94年度毒偵字第1275號），被告於本院準備程序進行中，
就被訴及移送事實為有罪之陳述，經本院告知簡式審判程序意旨
，並聽取公訴人及被告之意見後，合議庭裁定由受命法官獨任進
行簡式審判程序審理，本院判決如下：
    主  文
甲○○連續施用第二級毒品，累犯，處有期徒刑肆月，如易科罰
金，以參佰元折算壹日。扣案之甲基安非他命參包（驗後合計毛
重壹點參公克，驗前毛重壹點肆公克）及殘留甲基安非他命之吸
食器壹支，均沒收銷燬之。
    事  實
一、甲○○曾於民國（下同）86年間，因竊盜案件，經法院判處
    有期徒刑1 年2 月併於刑前強制工作3 年確定，嗣於91年12
    月1 日假釋期滿執行完畢。又其前因施用毒品案件，經觀察
    、勒戒後，認無繼續施用毒品之傾向，由台灣高雄地方法院
    檢察署檢察官於87年11月19日，以87年度偵字第23606 號不
    起訴處分確定；再因施用毒品案件，經觀察、勒戒後，認仍
    無繼續施用施用毒品之傾向，於93年12月7 日執行完畢釋放
    出所，並經台灣高雄地方法院檢察署檢察官於93年12月8 日
    ，以93年度毒偵緝字第649 號不起訴處分確定。詎猶不知悔
    改，復於上開觀察、勒戒執行完畢釋放後5 年內，仍基於施
    用第二級毒品甲基安非他命（下稱甲基安非他命）之概括犯
    意，於94年3 月6 日起至94年5 月13日止，每隔2 天，在高
    雄市朋友住處及台南市飯店等地，連續施用第二級毒品甲基
    安非他命多次。先於94年3 月7 日20時許，在高雄市○○區
    ○○路與南華路口，因另案通緝為警逮捕，發現其有多次施
    用毒品前科，經徵得同意後採尿送驗，檢驗結果呈甲基安非
    他命陽性反應；復於94年5 月13日13時40分許，在台南市○
    ○路與大智街口為警查獲，並扣得第二級毒品甲基安非他命
    3 包及殘留第二級毒品甲基安非他命之吸食器1 支
二、案經高雄市政府警察局移送台灣高雄地方法院檢察署檢察官
    偵查起訴及移送併案審理。
    理  由
壹、程序方面：
一、按除被告所犯為死刑、無期徒刑、最輕本刑為3 年以上有期
    徒刑之罪或高等法院管轄第一審案件者外，於法院行準備程
    序進行中，被告先就被訴事實為有罪之陳述時，審判長得告
    知被告簡式審判程序之旨，並聽取當事人、代理人、辯護人
    及輔佐人之意見後，裁定進行簡式審判程序；且受命法官行
    準備程序，與法院或審判長有同一之權限；又簡式審判程序
    之證據調查，不受刑事訴訟法第159 條第1 項、第161 條之
    2 、第161 條之3 、第163 條之1 及第164 條至第170 條規
    定之限制，刑事訴訟法第273 條之1 第1 項、第279 條第 2
    項前段、第273 條之2 分別定有明文。
貳、實體方面：
一、訊據被告對於右揭犯罪事實均坦承不諱，本院復審酌：
  (一)被告前因施用毒品案件，經觀察、勒戒後，認無繼續施用毒
    品之傾向，由台灣高雄地方法院檢察署檢察官於87年11月19
    日，以87年度偵字第23606 號不起訴處分確定；再因施用毒
    品案件，經觀察、勒戒後，認仍無繼續施用施用毒品之傾向
    ，於93年12月7 日執行完畢釋放出所，並經台灣高雄地方法
    院檢察署檢察官於93年12月8 日，以93年度毒偵緝字第649
    號不起訴處分確定等情，此有前開不起訴處分書、台灣高等
    法院被告前案紀錄表、台灣高雄地方法院檢察署刑案資料查
    註紀錄表各1 份在卷可按。是被告於涉本案之前，曾犯施用
    毒品經檢察官為不起訴處分確定，是其於觀察勒戒執行完畢
    釋放後5 年內再犯本件施用毒品之罪甚明。
  (二)次查，經警將被告於94年3 月7 日及94年5 月13日遭查獲時
    所採集之尿液分別送驗結果，係呈甲基安非他命陽性反應，
    此有高雄市立凱旋醫院94年3 月14日00000000號濫用藥物尿
    液檢驗報告尿液檢驗成績書及姓名代碼對照表各1 紙（附於
    高雄市政府警察局警卷第5 至6 頁）及長榮大學確認報告（
    本院卷第50頁）附卷可稽，又查：甲基安非他命經口服投與
    後，約百分之70於24小時內可自尿液中排出，而尿液內含甲
    基安非他命成分之檢出，與投與甲基安非他命的量、個人體
    質、檢驗儀器之精密度有關，通常採尿化驗是否呈陽性反應
    ，應以投與後24小時內所採者為宜，此有行政院衛生署藥物
    食品檢驗局（80）藥檢壹字第4529號函可查。準此而論，被
    告為遭查獲之尿液經送驗結果，均係甲基安非他命陽性反應
    ，顯見被告確有施用第二級毒品甲基安非他命之犯行甚明。
  (三)綜上所述，被告前曾犯施用毒品，經觀察勒戒執行完畢後之
    5 年內，再犯本件施用第二級毒品之罪，其事證明確，犯行
    洵堪認定。
二、核被告所為，係犯毒品危害防制條例第10條第2 項之施用第
    二級毒品罪。又其施用第二級毒品前後持有該毒品之低度行
    為，應分別被其施用之高度行為所吸收，均不另論罪。又被
    告連續施用第二級毒品之犯行，時間緊接、手法相同，觸犯
    構成要件相同之罪名，顯係基於概括犯意為之，為連續犯，
    依刑法第56條之規定以一罪論，並加重其刑。至臺灣台南地
    方法院檢察署94年度毒偵字第1275號之施用犯行部分，雖未
    經公訴人提起公訴，惟此部分事實既與前開論罪科刑部分有
    連續犯之裁判上一罪關係，為起訴效力所及，本院自得併予
    審酌。又被告於86年間，因竊盜案件，經法院判處有期徒刑
    1 年2 月併於刑前強制工作3 年確定，嗣於91年12月1 日假
    釋期滿執行完畢等情，台灣高等法院被告前案紀錄表一紙在
    卷足憑，其於5 年內再犯本件最重本刑為有期徒刑以上之罪
    ，為累犯，應依刑法第47條之規定，加重其刑，並依法遞加
    重之。爰審酌被告前有施用毒品之不良素行，歷經觀察、勒
    戒程序後，仍未能徹底戒絕毒品，且屢經查獲，隨即再犯，
    顯見意志不堅，且有失政府制定毒品危害防制條例之立法美
    意，本不宜寬貸，惟念其施用毒品乃自戕一己之身體健康，
    尚未害及他人，且犯後終知能坦承犯行等一切情狀，量處如
    主文所示之刑，並諭知易科罰金之折算標準。
四、又查獲扣案之安非他命3 包（驗後合計毛重1 點3 公克），
    經本院送驗後確為第二級毒品安非他命無訛，且包裝袋因殘
    留甲基安非他命殘渣，該殘渣已無從與包裝袋剝離，及查扣
    之吸食器1 支，經本院送驗後有亦甲基安非他命陽性反應，
    有高雄醫學大學附設中和紀念醫院94年6 月28日報告編號00
    00－00 0號、0000-000號檢驗報告共2 份（見本院卷第45-4
    6 頁）在卷可佐，該吸食器顯殘留有毒品甲基安非他命成分
    且難以析離，均應依毒品危害防制條例第18條第1 項前段規
    定，併予宣告沒收銷燬。
據上論斷，應依刑事訴訟法第273 條之1 第1 項、第299 條第1
項前段，毒品危害防制條例第10條第2 項、第18條第1 項前段，
刑法第11條、第56條、第47條、第41條第1 項前段，罰金罰鍰提
高標準條例第2條，判決如主文。
本案經檢察官乙○○到庭執行職務。
中　　華　　民　　國　　94　　年　　7 　　月　　29　　日
                  刑事第七庭  法  官  張茹棻
上正本證明與原本無異。
如不服本判決，應於判決送達後10日內，向本院提出上訴狀。
中　　華　　民　　國　　94　　年　　8 　　月　　1 　　日
                              書記官  李忠霖
附錄法條
毒品危害防制條例第10條
施用第一級毒品者，處6月以上5年以下有期徒刑。
施用第二級毒品者，處3年以下有期徒刑。
